臺灣高等法院民事裁定
109年度抗字第1386號
抗  告  人  劉建萬  
相  對  人  上海商業儲蓄銀行股份有限公司


法定代理人  陳善忠  
上列抗告人因與相對人間清償借款事件，對於中華民國109年8月
25日臺灣臺北地方法院109年度補字第1911號所為裁定，提起抗
告，本院裁定如下： 
    主  文
抗告駁回。
抗告費用由抗告人負擔。
    理  由
一、按訴訟程序進行中所為之裁定，除別有規定外，不得抗告，
    民事訴訟法第483條定有明文。復按對於不得抗告之裁定提
    起抗告者，其抗告為不合法，而抗告不合法者，抗告法院應
    以裁定駁回之，此觀同法第495條之1準用同法第444條第1項
    本文即明。
二、查本件相對人起訴主張訴外人CHEAN HOUR ENTERPRISE CO.,
    LTD.（下稱CHE公司）於民國108年2月22日邀抗告人及原審
    被告劉國禎為連帶保證人，與相對人簽立授信往來契約書，
    向相對人借貸；又CHE公司簽立之動用申請書，借款金額分
    別為美金5萬、25萬、20萬及100萬元；詎CHE公司於109年3
    月7日起即未依約繳納該借款本息，相對人迄今仍有美金800
    ,860.25元及利息、違約金未獲清償，爰依消費借貸契約及
    連帶保證契約之法律關係，請求抗告人及劉國禎對上述借款
    本息及違約金負連帶清償責任等語（參見原法院卷第7至9頁
    相對人所提民事起訴狀）。而原法院於109年8月25日以109
    年度補字第1911號以相對人起訴日之臺灣銀行牌告美金之現
    金賣出匯率29.78，核定本件訴訟標的價額為新臺幣（除標
    明幣別外，下同）2384萬9,618元，並命相對人收受原裁定5
    日內繳納第一審裁判費22萬1,880元，逾期不繳，即駁回其
    訴，核無不合。
三、抗告人抗告意旨略以：依相對人109年7月22日存證信函所示
    ，CHE公司於該日在相對人備償存款帳戶（帳號末3碼為908
    ）尚有存款美金20萬269.62元（下稱系爭存款），足以償還
    每月本金及利息支付，雙方本應就借款金額討論，但相對人
    未釐清借款，忽視公司財產權，不經抗告人同意，逕以系爭
    存款抵扣借款本金及利息；另相對人對抗告人聲請假扣押事
    件，經臺灣苗栗地方法院（下稱苗栗地院）109年司裁全字
    第29號、54號裁定在案，因抗告人聲請命相對人提起限期起
    訴，經相對人於109年6月24日撤回訴訟，相對人就同一借款
    金額，分別在臺北地院及苗栗地院起訴，實屬不當等語。惟
    查，本件抗告人既非對核定訴訟標的價額部分抗告，且命補
    繳裁判費之裁定，為法院於訴訟程序進行中所為之裁定，依
    民事訴訟法第483條規定，不得抗告，業如上述，其就該不
    得抗告之補費裁定，提起抗告，於法不符，應予駁回。至抗
    告人抗告所稱：相對人未釐清借款，逕以系爭存款抵扣借款
    本金及利息，並以同一借款金額，分別在臺北地院及苗栗地
    院起訴云云。屬實體法有無理由及是否同一事件問題，非命
    補繳裁判費裁定所得審究，附此敘明。   
四、據上論結，本件抗告為不合法，爰裁定如主文。 
中　　華　　民　　國　　109 　年　　10　　月　　30　　日
                  民事第十七庭  
                      審判長法  官  黃雯惠
                            法  官  華奕超
                            法  官  林佑珊
正本係照原本作成。
不得再抗告。
中　　華　　民　　國　　109 　年　　11　　月　　2 　　日

  　　　　　　　　　　　　　書記官  戴伯勳